臺灣桃園地方法院小額民事判決
110年度桃小字第1708號
原      告  朱志良  

被      告  王宏鑫

上列當事人間請求損害賠償事件，本院於民國111年3月21日言詞
辯論終結，判決如下：
    主      文
被告應給付原告新臺幣陸萬參仟捌佰柒拾元，及自民國一一Ｏ年
七月七日起至清償日止，按年息百分之五計算之利息。
原告其餘之訴駁回。
訴訟費用新臺幣壹仟元由被告負擔其中新臺幣陸佰肆拾柒元，餘
由原告負擔。
本判決第一項得假執行，但被告如以新臺幣陸萬參仟捌佰柒拾元
為原告預供擔保，則得免為假執行。
    事實及理由
壹、程序方面：
　　本件被告經合法通知，未於最後言詞辯論期日到場，且無民
    事訴訟法第386 條各款所列情形，故依原告之聲請，由其一
    造辯論而為判決。
貳、實體方面：
一、原告主張：被告於民國110年4月25日上午2時46分許，駕駛
    車牌號碼0000-00號自用小客車（下稱肇事車輛）行經桃園
    市○○區○○路0段000號前，因過失碰撞原告所駕駛之車牌號碼
    00-0000號自用小客車（下稱系爭車輛），系爭車輛因而受
    損。嗣系爭車輛送廠修復，因而支出維修費用新臺幣（下同
    ）88,700元；且自事發後至系爭車輛維修完畢之同年5月24
    日止，因系爭車輛無法使用，原告僅能另行租用代步車輛20
    日，因而支出每日500元、共計10,000元之租金。故依侵權
    行為之法律關係提起本件訴訟，請求被告賠償。並聲明：被
    告應給付原告98,700元，及自起訴狀繕本送達翌日起至清償
    日止，按年息5%計算之利息。
二、被告則以：本件是因原告在道路上急停，才導致被告追撞，
    肇事責任不應由被告負擔。且原告車輛之車齡已有20年，殘
    值應該不足30,000元，其請求之維修費用高於殘值，並非合
    理。並聲明：原告之訴駁回。
三、本院之判斷：
(一)按因故意或過失，不法侵害他人之權利者，負損害賠償責任
    ；汽車、機車或其他非依軌道行駛之動力車輛，在使用中加
    損害於他人者，駕駛人應賠償因此所生之損害；但於防止損
    害之發生，已盡相當之注意者，不在此限，民法第184條第1
    項前段、第191條之2分別定有明文。又汽車行駛時，駕駛人
    應注意車前狀況，並隨時採取必要之安全措施，亦為道路交
    通安全規則第94條第3項所規定。本件被告於上開時間，駕
    駛肇事車輛行經上開地點內側車道，追撞同車道前方由原告
    所駕駛之系爭車輛，系爭車輛因而受損之事實，已經本院調
    取警方道路交通事故調查卷宗，核對其內道路交通事故現場
    圖、調查報告表、現場照片等確認無誤，此等事發經過先可
    認定。被告雖辯稱係因原告在車道上急停，始導致其煞車不
    及而追撞云云，但經本院勘驗事發地點監視錄影畫面，結果
    顯示：系爭車輛於事發前，雖有煞車並大幅減速之情形，但
    從其煞車燈亮起開始，至遭到肇事車輛追撞為止，時間間隔
    長達5秒許（見本院卷第46頁），遠已高於通常駕駛人於一
    般道路駕駛之反應時間，自難認為本件事故係因原告驟然減
    速、使被告猝不及防所致，無從認定原告與有過失。從而，
    本件被告未能妥善注意車前狀況而追撞系爭車輛，已違反上
    開注意義務，而應就本件事故之發生負擔全部過失，依前述
    規定，對原告因而所受之損害即應負賠償之責。
(二)損害賠償之範圍：
　1.按負損害賠償責任者，應回復他方損害發生前之原狀；債權
    人得請求支付回復原狀所必要之費用，民法第213條第1項、
    第3項分別定有明文。而回復原狀費用既以必要者為限，則
    修理材料以新品換舊品者，即應計算折舊。系爭車輛經送廠
    修復，共計支出維修費用88,700元（含工資50,000元、零件
    38,700元），已據原告提出估價單為據（見本院卷第4至5頁
    、第52頁），足認屬實。又依行車執照之記載，系爭車輛係
    於86年3月出廠，至本件事故發生之110年4月間已使用逾5年
    ，依行政院發布之「固定資產耐用年數表」及「固定資產折
    舊率表」，原告更換零件費用扣除折舊後，僅餘殘值即零件
    價額之10分之1，故原告就更換零件費用所得請求被告賠償
    之範圍應以3,870元為限，再加計無須計算折舊之工資後，
    本件修復之必要費用即應為53,870元（計算式：50,000＋3,8
    70＝53,870）。被告雖辯稱系爭車輛之殘值不足30,000元，
    以高於殘值之價格維修並非合理云云，但並未提出同型號、
    年份車輛之市價資料以實其說；況依上開規定，原告本有權
    請求回復原狀之必要費用，其請求金額於法律上並非當然須
    受物之市場交易價格之限制，故被告此節所辯並非可採。
　2.關於車輛因侵權行為而毀損後所生交通費用之損害賠償，性
    質上屬於車輛所有權受侵害，所生財產使用價值減損或額外
    增加費用之損害，被害人請求自侵權行為發生時起，至受損
    車輛維修完成完成所需時間為止，按合理交通方式所生之費
    用，應為所許。系爭車輛自本件事故發生之110年4月25日後
    ，迄於同年5月24日始維修完畢出廠，原告因而向維修廠商
    租用代步車20日，支出租金10,000元，已據其提出載有進、
    出廠日期之估價單為據（見本院卷第52頁），足認屬實。而
    原告於事發前既係以駕駛系爭車輛作為交通方式，其於系爭
    車輛不能使用之期間，以每日500元之價格租用代步車20日
    ，亦未逾租賃同種類小客車使用之通常市價。從而，原告請
    求被告賠償租車費用之損害10,000元，亦屬有理。
　3.綜上，原告本件得請求之損害賠償金額應以63,870元（計算
    式：53,870＋10,000＝63,870）為限，逾此範圍之請求則無理
    由，應予駁回。
(三)又給付無確定期限者，債務人於債權人得請求給付時，經其
    催告而未為給付，自受催告時起，負遲延責任。其經債權人
    起訴而送達訴狀，或依督促程序送達支付命令，或為其他相
    類之行為者，與催告有同一之效力。遲延之債務，以支付金
    錢為標的者，債權人得請求依法定利率計算之遲延利息。其
    利率未經約定，亦無法律可據者，週年利率為5%，為民法第
    229 條第2 項、第233 條第1 項前段、第203 條分別明定。
    本件原告對被告之損害賠償請求權屬未定給付期限之金錢債
    權，故其就上述63,870元，請求被告給付自起訴狀繕本送達
    翌日即110年7月7日（見本院卷第30頁）起至清償日止，按
    年息5%計算之利息，亦屬有理。
四、綜上所述，原告依侵權行為之法律關係，請求被告給付如主
    文第1項所示，為有理由，應予准許；逾此範圍之請求則無
    理由，應予駁回。
五、本判決第1項係適用小額訴訟程序所為被告敗訴之判決，依
    民事訴訟法第436條之20規定，應依職權宣告假執行；並依
    民事訴訟法第436條之23準用第436條第2項、第392條第2項
    規定，宣告被告如為原告預供擔保，則得免為假執行。
六、本件結論已臻明確，兩造其餘攻擊防禦方法及所提證據，經
    審酌均不至影響判決結果，故不逐一論述。
七、訴訟費用負擔之依據：民事訴訟法第79條，並依同法第436
    條之19第1項確定費用額為1,000元。　　　　　　　　
中　　華　　民　　國　　111 　年　　4 　　月　　8 　　日
                  桃園簡易庭  法  官  陳逸倫
以上為正本係照原本作成。
如不服本判決，應於送達後20日內，向本院提出上訴狀並表明上
訴理由，如於本判決宣示後送達前提起上訴者，應於判決送達後
20日內補提上訴理由書（須附繕本）。
如委任律師提起上訴者，應一併繳納上訴審裁判費。   
中　　華　　民　　國　　111 　年　　4 　　月　　10　　日
                              書記官  洪惠娟
附錄：
一、民事訴訟法第436條之24第2項：
　  對於小額程序之第一審裁判上訴或抗告，非以其違背法令為
    理由，不得為之。
二、民事訴訟法第436條之25：
　  上訴狀內應記載上訴理由，表明下列各款事項：
　  ㈠原判決所違背之法令及其具體內容。
　  ㈡依訴訟資料可認為原判決有違背法令之具體事實。
三、民事訴訟法第471條第1項：（依同法第436條之32第2項規定
    於小額事件之上訴程序準用之）
    上訴狀內未表明上訴理由者，上訴人應於提起上訴後20日內
    ，提出理由書於原第二審法院；未提出者，毌庸命其補正，
    由原第二審法院以裁定駁回之。